臺灣彰化地方法院交通事件裁定        100年度交聲字第939號
移送機關即
原處分機關  交通部公路總局臺中區監理所彰化監理站
異  議  人
即受處分人  林明村
上列異議人因違反道路交通管理處罰條例案件，對於交通部公路
總局臺中區監理所彰化監理站民國100年4月28日所為之處分（原
處分案號：彰監四字第裁00-000000000號違反道路交通管理事件
裁決書）聲明異議，本院裁定如下：
    主  文
原處分撤銷。
林明村不罰。
    理  由
一、原處分機關略以：異議人即受處分人（下稱異議人）林明村
    因在6個月內違規記點達6點以上，乃依道路交通管理處罰條
    例第63條第3項及第24條第1項第5款之規定，於100年4月28
    日以彰監四字第裁00-000000000號裁決書，裁處異議人吊扣
    駕駛執照1個月，並應接受道路交通安全講習。
二、聲明異議意旨略以：異議人確定沒有這部車號4357-JW號自
    用小貨車，亦未駕駛該車輛違規，原裁處有誤，請求鈞院撤
    銷原處分等語。
三、經查：
(一)、按汽車駕駛人在6個月內，違規記點共達6點以上者，吊扣駕
    駛執照1個月；汽車駕駛人有前開情形者，應接受道路交通
    安全講習，道路交通管理處罰條例第63條第3項前段、第24
    條第1項第5款分別定有明文。而自稱林明村之駕駛人於民國
    ( 下同)99年12月2日15時40分駕駛車號4357-JW號自小貨車
    在原臺中縣太平鄉○○路與太平22街路口，因違反道路交通
    管理處罰條例第53條第1項規定記違規點數3點，復於100年4
    月8日15時10分駕駛前開車輛在雲林縣褒忠鄉台19線，再度
    因違反道路交通管理處罰條例第53條第1項第1款之規定記違
    規點數3點等情，固有違規查詢報表、雲林縣警察局雲警交
    字第KAK024538號、原臺中縣警察局中縣警交字第HE0000000
    號舉發違反道路交通管理事件通知單各1紙在卷可稽，惟查
    車號4357-JW號自小貨車係原豐傢俱行所有，而訊據證人即
    原豐傢俱行負責人林季蓁結證稱前開車輛係伊傢俱行所僱用
    之司機陳盛河在使用，伊未曾將前開車輛借予異議人使用等
    語，有車號查詢汽車車籍、本院100年9月8日訊問筆錄各1紙
    在卷可參，是異議人辯稱伊未駕駛過車號4357-JW號自小貨
    車並非無據。
(二)、另據異議人證稱伊與陳盛河認識，且曾為嘉天下傢俱行同事
    等語，是衡情陳盛河不難得知異議人之基本資料。再者，原
    豐傢俱行於去年及今年分別有運送商品臺中太平及雲林褒忠
    等地，亦據林季蓁在庭確認，核與前開舉發通知單上所載違
    規時間地點相符，足徵前開等違規行為皆係原豐傢俱行所僱
    用之司機陳盛河所為，是異議人遭陳盛河冒用年籍資料收受
    上開舉發通知單等情，當可確定。
四、綜上所述，異議人上開所辯，核與事實相符，應可採信。既
    是原處分機關之裁決即有所疵，因之本件裁罰，自屬於法未
    合。是本件聲明異議為有理由，爰將原處分撤銷，另為不罰
    之諭知。又陳盛河涉及偽造文書等刑事責任，應由本院另依
    職權告發，附此敘明。
據上論斷，應依道路交通管理處罰條例第87條第2項，道路交通
事件處理辦法第19條前段，裁定如主文。
中    華    民    國   100    年    9     月    28    日
                  交通法庭            法  官  洪志賢
以上正本證明與原本無異。
如不服本裁定，應於裁定送達後五日內向本院提出抗告狀(須附
繕本 )。
中    華    民    國   100    年    9     月    28    日
                                      書記官  許億先